【裁判字號】    97,抗,51
【裁判日期】    970212
【裁判案由】    本票裁定
【裁判全文】
臺灣臺中地方法院民事裁定                97年度抗字第51號
抗  告  人  甲○○
                        弄23.
相  對  人  乙○○
上列當事人間本票准許強制執行事件，抗告人對於民國96年12月
24日本院簡易庭所為96年度票字第24001號裁定提起抗告，本院
合議庭裁定如下：
    主    文
抗告駁回。
抗告程序費用新臺幣壹仟元由抗告人負擔。
    理    由
一、抗告意旨略以：依96年度中院民認錦字第226號民間公證人
    之認證書，雙方同意俟台中市○○區○○段63之1地號等土
    地出售後收取全部價額時，抗告人得代墊代支代扣，並支付
    現金予其他繼承人，此價金支付視為遺產之一部分。又本件
    本票已作成拒絕證書，雙方同意由毛玉萍代書收執，俟遺產
    買賣完成價金點交後，再由雙方會同當場作廢本件本票，不
    得由單方取回，相對人未經同意取得本件本票，依票據法第
    14 條之規定，喪失權利，且此張本票係遭強迫簽立，為此
    提起抗告，請求廢棄原裁定等語。
二、按執票人向本票發票人行使追索權時，得聲請法院裁定後強
    制執行，票據法第123條定有明文。又本票執票人，依票據
    法第123條規定，聲請法院裁定許可對發票人強制執行，係
    屬非訟事件，此項聲請之裁定及抗告法院之裁定，僅依非訟
    事件程序，以審查強制執行許可與否，並無確定實體上法律
    關係存否之效力，法院僅就本票形式上之要件是否具備予以
    審查，即為已足，至於當事人間實體上之爭執，應循訴訟程
    序以資解決，要非非訟裁定法院所得審酌（最高法院56年台
    抗字第714號、57年台抗字第76號判例參照）。查本件相對
    人主張：其執有抗告人簽發如原裁定附表所示之本票3張，
    並免除作成拒絕證書，詎屆期提示未獲付款，依票據法第12
    3條規定聲請裁定許可強制執行等情，已據其提出本票3張為
    證，原裁定予以准許，並無不合。抗告意旨雖謂：本件本票
    係遭強迫簽立，相對人未經同意取得本件本票等語。惟抗告
    人主張之前揭情節，核屬實體上之爭執，應由抗告人另行提
    起訴訟資以解決，非本件非訟事件得為審究。從而本件抗告
    為無理由，應予駁回。又對於非訟事件，依法應由關係人負
    擔費用者，法院裁定命關係人負擔時，應一併確定其數額，
    非訟事件法第24條第1項定有明文，爰依法確定本件抗告程
    序費用額如主文第2項所示。
三、據上論結，本件抗告為無理由，依非訟事件法第46條、第21
    條第2項、第24條第1項，民事訴訟法第495條之1第1項、第
    449條第1項、第78條，裁定如主文。
中    華    民    國    97    年    2     月    12    日
                  民事第三庭    審判長法  官  林洲富
                                      法  官  曹宗鼎
                                      法  官  黃渙文
正本係照原本作成。
如不服本裁定，僅得於收受本裁定正本送達10日內，以適用法規
顯有錯誤為理由，向本院提出再抗告狀（須附繕本一份及繳納再
抗告裁判費新臺幣1,000元），經本院許可後始可再抗告，前項
許可，以原裁定所涉及之法律見解具有原則上重要性者為限。
中    華    民    國    97    年    2     月    12    日
                                      書記官


司法院資訊處製作；財團法人民間司法改革基金會備份。
